

Ruth Vieira Costa

Endereço para acessar este CV: http://lattes.cnpq.br/6851651937484135 ID Lattes: **6851651937484135**

Última atualização do currículo em 11/07/2022

Mestranda em Relações Étnico Raciais pela Universidade Federal do Sul da Bahia, Pós graduada em Psicopedagogia e também em Língua Portuguesa e Literatura Brasileira, pela FVC - Faculdade Vale do Cricaré. Possui graduação em Letras Vernáculas pela Universidade do Estado da Bahia, UNEB - CAMPUS X (2009) e Graduada em Enfermagem pela Faculdade de Ciências Sociais e Aplicadas (2010) . Atualmente é professora efetiva - Secretaria de Educação da Bahia. Atua como articuladora da área de Linguagens e suas tecnologias no Colégio Modelo Luís Eduardo Magalhães em Itamaraju, Bahia. Foi tutora presencial do curso de Letras Vernáculas na Universidade Estadual de Santa Cruz - UESC e coordenadora na rede municipal de educação em Itamaraju-BA. (Texto informado pelo autor)

Identificação

Nome

Nome em citações bibliográficas

Lattes iD

Ruth Vieira Costa COSTA, R. V.

COSTA, R. V

http://lattes.cnpq.br/6851651937484135

Endereco

Endereço Profissional

Prefeitura Municipal de Itamaraju.

Praça da Independência

cidade baixa

45836000 - Itamaraju, BA - Brasil

Telefone: (73) 32943321

Formação acadêmica/titulação

2021 Mestrado em andamento em ENSINO E RELAÇÕES ÉTNICO RACIAIS.

Universidade Federal do Sul da Bahia, UFSB, Brasil. Título: CULTURA CIGANA EM ITAMARAJU- BAHIA. Orientador: PAULO DE TÁSSIO BORGES DA SILVA.

Coorientador: PAULO DE TÁSSIO. Grande área: Ciências Humanas

2022 Especialização em andamento em ENFERMAGEM E SAÚDE DA MULHER. (Carga Horária:

750h).

FACULDADE DE CIÊNCIAS DA BAHIA, FACIBA, Brasil.

2014 - 2015 Especialização em Metodologia do Ensino de Língua Portuguesa e Literatura. (Carga Horária:

500h).

Faculdade Vale do Cricaré, FVC, Brasil.

Título: O ensino de língua portuguesa e a música , um instrumento mediador.

Orientador: Allysson. E de Matos Araujo.

Bolsista do(a): BB, BB, Brasil.

2012 - 2013 Especialização em Psicopedagogia Institucional. (Carga Horária: 500h).

Faculdade Vale do Cricaré, FVC, Brasil.

Título: A importância do apoio familiar na aprendizagem.

Orientador: Maria Célia Ferreira Danese.

2006 - 2010 Graduação em Enfermagem.

Faculdade de Ciências Sociais Aplicadas, FACISA, Brasil. Título: A importância da visita domiciliar ao recém nascido.

Orientador: Katyuscia Galavotti Macete.

2005 - 2009 Graduação em letras vernáculas.

Universidade do Estado da Bahia, UNEB, Brasil.

2022 - 2022	EDUCAÇÃO E ESTUDOS CULTURAIS: IMPLICAÇÕES PARA AS PRÁTICAS DE ENSINO.
	(Carga horária: 60h).
	Universidade Federal do Sul da Bahia, UFSB, Brasil.
2022 - 2022	UM CONTO PARA VOCÊ-VIVENCIAS E FORMAÇÃO DE PROFESSORES NA CIBERCULTURA
	(Carga horária: 6h).
	Universidade Federal do Sul da Bahia, UFSB, Brasil.
2022 - 2022	II Colóquio Base Nacional Comum Curricular (BNCC) Ensino Médio: Práticas D. (Carga
	horária: 30h).
	Universidade Federal do Sul da Bahia, UFSB, Brasil.
2021 - 2021	EDUCAÇÃO E ESTUDOS CULTURAIS: IMPLICAÇÕES PARA AS PRÁTICAS DE ENSINO.
	(Carga horária: 60h).
	Universidade Federal do Sul da Bahia, UFSB, Brasil.
2021 - 2021	ENSINO, ARTE E DIÁSPORA. (Carga horária: 80h).
	Universidade Federal do Sul da Bahia, UFSB, Brasil.
2021 - 2021	CONVERSAS AFROFUTURISTAS. (Carga horária: 10h).
	Universidade Federal do Espírito Santo, UFES, Brasil.
2021 - 2021	PALESTRA CONFLUÊNCIAS POÉTICAS. (Carga horária: 2h).
	Universidade Federal do Sul da Bahia, UFSB, Brasil.
2021 - 2021	SEMINÁRIO INTERNACIONAL LIMIARES E TRANSGRESSÕES NAS ARTES E NAS
	LITERATURA. (Carga horária: 10h).
	Universidade Federal do Sul da Bahia, UFSB, Brasil.
2019 - 2019	SOCIEDADE CULTURA E AMBIENTE. (Carga horária: 80h).
	Universidade Federal do Sul da Bahia, UFSB, Brasil.
2018 - 2019	Uso Pedagógico de Tecnologias Educacionais. (Carga horária: 60h).
	Universidade Federal da Bahia, UFBA, Brasil.
2017 - 2017	Dificuldades de Aprendizagem no Processo de leitura e Escrita. (Carga horária: 120h).
	Educaline Brasil, E.L., Brasil.
2017 - 2017	Psicomotricidade na Educação. (Carga horária: 80h).
	Centro Científico Conhecer, IBIO, Brasil.
2017 - 2017	O ensino de música na escola. (Carga horária: 120h).
	Educaline Brasil, EDUCALINE, Brasil.
2015 - 2016	Curso de Formação de Professores e Coordenadores Pedagógicos. (Carga horária: 240h
	Universidade Federal da Bahia, UFBA, Brasil.
2014 - 2015	Curso de Aperfeiçoamento em Tecnologias Educacionais. (Carga horária: 180h).
	Universidade do Estado da Bahia, UNEB, Brasil.
2008 - 2008	Extensão universitária em Múltiplas linguagens. (Carga horária: 14h).
	Universidade do Estado da Bahia, UNEB, Brasil.
2007 - 2007	FORMAÇÃO INICIAL PARA ALFABETIZADORES. (Carga horária: 40h).
	Universidade Estadual de Santa Cruz, UESC, Brasil.
2007 - 2007	SIP I - LINGUAGEM E SIGNIFICAÇÃO. (Carga horária: 14h).
	Universidade do Estado da Bahia, UNEB, Brasil.
2007 - 2007 2003 - 2004	Interpretes de Libras. (Carga horária: 40h).
	Universidade Estadual de Santa Cruz, UESC, Brasil.
	Curso Básico de Teológia. (Carga horária: 780h).
	Instituto Gamaliel de E.Teológico e Filosófico, IGAM, Brasil.
2002 - 2002	PROJETO DE ESTÁGIO: CURSO DE CAPACITAÇÃO EM MATEMÁTICA: SOMAR. (Carga
	horária: 80h).
	Universidade do Estado da Bahia, UNEB, Brasil.

Atuação Profissional

Secretaria de Educação da Bahia, SEC-BA, Brasil.

Vínculo institucional

2002 - 2002

2012 - Atual Vínculo: Servidor Público, Enquadramento Funcional: Efetivi, Carga horária: 40, Regime:

Universidade do Estado da Bahia, UNEB, Brasil.

Projeto de Estágio: Curso de Capacitação em Matemá. (Carga horária: 80h).

Dedicação exclusiva.

Prefeitura Municipal de Itamaraju, PMI, Brasil.

Vínculo institucional

2009 - Atual Vínculo: , Enquadramento Funcional: Efetiva, Carga horária: 20

Universidade Estadual de Santa Cruz, UESC, Brasil.

Vínculo institucional 2017 - 2018 Vínculo: MONITOR CURSO DE LETRAS (EAD), Enguadramento Funcional: 20 H, Carga

horária: 20

POLO DE ITAMARAJU **Outras informações**

Áreas de atuação

Grande área: Lingüística, Letras e Artes / Área: Letras. 2.

Grande área: Ciências da Saúde / Área: Enfermagem.

Produções

Produção bibliográfica

Apresentações de Trabalho

- 🚖 PAULO DE TASSIO BORGES ; FRANCA, A. S. ; VIEIRA, D. C. V. ; COSTA, R. V. . LINGUAGEM E QUESTÕES DA DIFERENÇA EM CONTEXTOS INDÍGENAS, CIGANOS E DE TERREIRO.. 2022. (Apresentação de Trabalho/Outra).
- 2. COSTA, R. V.; TITO, CAROLINE; GOMES, TANIA. DAS TEORIAS TRADICIONAIS ÀS TEORIAS CRÍTICAS. 2021. (Apresentação de Trabalho/Seminário).

Eventos

Participação em eventos, congressos, exposições e feiras

DOCUMENTOS DE IDENTIDADE: UMA INTRODUÇÃO AS TEORIAS DO CURRÍCULO, DAS TEORIAS TRADICIONAIS ÀS TEORIAS 1. CRÍTICAS. 2021. (Seminário).

Organização de eventos, congressos, exposições e feiras

- 1. 🌟 COSTA, R. V.. SARAU VIRTUAL DE LINGUAGENS: LER E ESCREVER EM TEMPOS DE PANDEMIA. 2021. (Outro).
- 2. COSTA, R. V.. PROJETO GRAFITAÊ: A ESCOLA CONTA E PINTA A SUA HISTÓRIA. 2019. (Outro).
- 3. COSTA, R. V. FALA GAROTO: BULLYING- SOMOS TODOS IGUAIS NAS PRÓPRIAS DIFERENÇAS. 2018. (Outro).
- COSTA, R. V.. AULÃO DO ENEM-COMPETENCIAS PARA LEITURA E INTERPRETAÇÃO DE TEXTOS. 2017. (Outro).

Página gerada pelo Sistema Currículo Lattes em 11/07/2022 às 22:45:40